臺灣嘉義地方法院刑事判決　　　　　　　　　　　　　　九十四年度訴字第四六號
　　公　訴　人　臺灣嘉義地方法院檢察署檢察官
　　被　　　告　甲○○　男　四.
右列被告因違反毒品危害防制條例案件，經檢察官提起公訴（九十三年度毒偵字第一
二五五號、九十四年度毒偵字第一七號），本院合議庭裁定由受命法官以簡式程序進
行審理，判決如左：
    主  文
甲○○連續施用第一級毒品，處有期徒刑柒月，扣案之摻有海洛因之煙蒂壹支及海洛
因殘渣袋壹個均沒收銷燬之；又施用第二級毒品，處有期徒刑貳月。應執行有期徒刑
玖月，扣案之摻有海洛因之煙蒂壹支（重零點伍公克）及海洛因殘渣袋壹個均沒收
銷燬之。
    事  實
一、甲○○前因施用毒品案件，經臺灣雲林地方法院於民國（下同）九十三年五月二
    十日，以九十三年度毒聲字第一八五號裁定送觀察、勒戒後，認無繼續施用毒品
    傾向，由臺灣雲林地方法院檢察署檢察官於九十三年七月十二日，以九十三年度
    毒偵字第六五四號案件為不起訴處分確定。不料甲○○仍不知警惕，復基於施用
    第一級毒品海洛因之概括犯意，自九十三年十月五日某時許起至同年月十五日下
    午三時許止，先後在其位於雲林縣北港鎮○○街十五號住處及嘉義市○區○○路
    與中興路交岔路口附近等地，以將海洛因摻入香菸內點燃後吸用之方式，連續施
    用海洛因，約二、三日施用一次；另基於施用第二級毒品甲基安非他命之犯意，
    於九十三年十月五日中午，在嘉義市某不詳地點，施用甲基安非他命一次。嗣警
    方於九十三年十月五日下午三時許，在嘉義市○○路與中興路交岔路口附近，發
    覺甲○○神色有異，經盤詢後當場查獲，並扣得甲○○所有摻有海洛因之煙蒂一
    支（重零點三五公克）及海洛因殘渣袋一個；警方並於查獲翌日下午四時三十分
    ，得甲○○同意採其尿液送驗，結果呈嗎啡陽性及甲基安非他命陽性反應。
二、案經嘉義市警察局第一分局報告臺灣嘉義地方院檢察署檢察官偵查起訴。
    理  由
一、(1)訊據被告甲○○對於右揭犯罪事實坦承不諱（見本院九十三年二月十六日審判
    筆錄），又被告前開經警所採尿液送驗之結果，經送嘉義市衛生局初驗之結果，
    均呈嗎啡陽性及甲基安非他命陽性反應，有代號與真實姓名對照表、嘉義市衛生
    局檢驗涉嫌毒品及管制藥品之尿液檢體案件報告、長榮大學毒物研究中心九十三
    年十二月七日尿液檢驗報告各一紙附卷足稽；另扣案煙蒂一支及殘渣袋一個經送
    驗結果，煙蒂（重零點三五公克）含有海洛因成分，殘渣袋亦發現有海洛因成分
    殘留等情，有法務部調查局九十三年十一月十八日調科壹字第一八○○○一八九
    九號鑑定通知書在卷可參，足見被告於本院審理時所為之自白與事實相符，應堪
    採信。又被告前因施用毒品案件，經法院裁定送觀察、勒戒後，認無繼續施用毒
    品之傾向，由檢察官於九十三年七月十二日為不起訴處分確定等情，亦有台灣高
    等法院被告全國前案紀錄表、台灣嘉義地方法院檢察署刑案資料查註紀錄表等件
    附卷可參，是被告於五年內又犯本件之毒品危害防制條例第十條之罪，可信為真
    正；綜上所述，本件事證明確，被告犯行洵堪認定。
二、(1)查海洛因為第一級毒品，甲基安非他命為第二級毒品，毒品危害防制條例第二
    條第二項第一款、第二款定有明文。核被告甲○○所為，係犯毒品危害防制條例
    第十條第一項、第二項之施用第一級、第二級毒品罪；其施用前、後持有海洛因
    及其施用前持有甲基安非他命之低度行為，為施用之高度行為所吸收，均不另論
    罪。再被告前揭多次施用海洛因之行為，時間緊接，且犯罪構成要件相同，顯係
    基於概括犯意反覆為之，應依連續犯規定論以一罪，並加重其刑。而被告所犯施
    用甲基安非他命及連續施用海洛因二罪間，構成要件互殊，犯意個別，應分論併
    罰。(2)爰審酌被告有施用毒品前科，經觀察勒戒，竟又再度施用，顯見其意志不
    堅，仍未戒絕，犯罪之動機、方法、屬自殘性犯罪、犯後坦承犯行，態度尚稱良
    好等一切情狀，分別量處如主文所示之刑，並定其應執行之刑（按數罪併罰中之
    一罪，依刑法規定得易科罰金，若因與不得易科之他罪併合處罰結果而不得易科
    罰金時，原得易科部分所處之刑，自亦無庸為易科折算標準之記載，司法院大法
    官會議釋字第一四四號解釋及最高法院八十三年度台抗字第一三三號裁定可資參
    照），以資懲儆。(3)另前揭扣案摻有海洛因之煙蒂一支（重零點三五公克）及海
    洛因殘渣袋一個其中所含之海洛因成分量微，無法析離，應視為第一級毒品海洛
    因，均應依毒品危害防制條例第十八條第一項規定宣告沒收銷燬之（司法院八三
    廳刑一字第○七五六八號函參照）。
據上論斷，應依刑事訴訟法第二百七十三條之一第一項、第二百九十九條第一項前段
，毒品危害防制條例第十條第一項、第二項、第十八條第一項前段，刑法第十一條、
第五十六條、第五十一條第五款，判決如主文。
本案經檢察官柯文綾到庭執行職務。
中      華       民       國      九十四    年     二     月   二十五   日
                                      臺灣嘉義地方法院刑事第二庭
                                          法  官  盧  鳳  田
右正本證明與原本無異。
如不服本判決，應於判決送達後十日內，向本院提出上訴狀。（應附繕本）
中      華       民       國      九十四    年     二     月   二十五   日
                                          書記官  楊  國  色
附錄論罪科刑法條：
毒品危害防制條例第十條：
施用第一級毒品者，處六月以上五年以下有期徒刑。
施用第二級毒品者，處三年以下有期徒刑。
